臺灣南投地方法院刑事判決
111年度易字第218號
公  訴  人  臺灣南投地方檢察署檢察官 
被      告  陳鈺中


上列被告因竊盜案件，經檢察官提起公訴（110 年度偵字第1287
號、110 年度偵字第4233號），被告於準備程序中就被訴事實為
有罪之陳述，經告以簡式審判之旨，並聽取當事人意見後，本院
裁定進行簡式審判程序，判決如下：
    主          文
陳鈺中犯如附表各編號「所犯罪名及科刑」欄所示之罪，處如附
表各編號「所犯罪名及科刑」欄所示之刑及「沒收」欄所示之沒
收。應執行有期徒刑拾月。
    犯罪事實及理由
一、被告陳鈺中所犯刑法第321 條第1 項之加重竊盜罪，係死刑
　　、無期徒刑、最輕本刑為3 年以上有期徒刑以外之罪，且非
　　高等法院管轄第一審案件，被告於本院準備程序中，先就被
　　訴事實均為有罪之陳述，經告知簡式審判程序之旨，並聽取
　　檢察官、被告之意見後，本院裁定進行簡式審判程序；又本
　　案之證據調查，依刑事訴訟法第273 條之2 規定，不受同法
　　第159 條第1 項、第161 條之2 、第161 條之3 、第163 條
　　之1 及第164 條至第170 條之限制。
二、本案犯罪事實及證據，除犯罪事實㈠之「不詳工具」應更
　　正為「破壞剪1 支」；證據部份則應補充被告於本院訊問、
　　準備程序及審理時之自白（見本院卷第136 、170 、185 、
　　190 頁）外，餘均引用起訴書之記載（如附件）。至於檢察
　　官雖聲請傳喚被害人吳鴻麟，要以證明電纜線係遭剪斷乙節
　　，惟被告於本院審理中既已坦承犯行，且稱起訴書犯罪事實
　　㈠是拿破壞剪（見本院卷第190 頁），可見犯罪事實㈠
　　之電纜線確係遭到剪斷，自無再行傳喚被害人吳鴻麟之必要
　　。
三、論罪科刑之理由：
  ㈠按刑法上所謂兇器，凡客觀上足對人之生命、身體、安全構
　　成威脅，具有危險性之兇器均屬之，且祇須行竊時攜帶此種
　　具有危險性之兇器為已足，並不以攜帶之初有行兇之意圖為
　　必要（最高法院79年台上字第5253號判例要旨參照）。刑法
　　第321 條第1 項所列各款為竊盜之加重條件，如犯竊盜罪兼
　　具數款加重情形時，因竊盜行為祇有一個，仍祇成立一罪，
　　不能認為法律競合或犯罪競合，但判決主文應將各種加重情
　　形順序揭明，理由並應引用各款，俾相適應（最高法院69年
　　台上字第3945號判例要旨參照）。核被告2 次所為，分別係
　　犯刑法第321 條第1 項第3 款、第4 款之結夥三人以上攜帶
　　兇器竊盜罪（起訴書犯罪事實㈠）、同法第321 條第1 項
　　第3 款之攜帶凶器竊盜罪（起訴書犯罪事實㈡）。
　㈡次按，刑罰法令規定為結夥者，為必要之共同正犯，此為當
    然之解釋，判決書結論固應引用刑法第28條，但主文毋庸諭
    知共同字樣（最高法院69年度台上字第2948號判決要旨參照
    ）。起訴書犯罪事實㈠部分，被告與共同被告孫志文、余
　　文達（另案偵辦），就起訴書犯罪事實㈠之犯行有犯意聯
　　絡及行為分擔，應依刑法第28條論以共同正犯；且判決主文
　　毋庸諭知「共同」字樣。
　㈢被告所犯上開2 罪間，犯意各自有別、行為互有不同，應予
　　分別論罪、合併處罰。
　㈣公訴意旨雖主張：被告於民國104 年間因竊盜等案件，經本
　　院以104 年度訴字第205 號判決判處有期徒刑3 月、3 月、
　　3 月，合併應執行有期徒刑6 月；嗣再因竊盜案件，經本院
　　以104 年度審易字第34號判決判處有期徒刑6 月，上開各罪
　　經臺灣高等法院臺中分院以105 年度抗字第433 號裁定合併
　　應執行有期徒刑11月確定，於105 年11月15日縮短刑期假釋
　　出監並付保護管束，於105 年11月21日保護管束期滿，假釋
　　未經撤銷，其未執行之刑以執行完畢論，5 年以內故意再犯
　　本案有期徒刑以上之2 罪，為累犯。惟公訴意旨並未就此構
　　成累犯之事實（例如前案確定判決、執行指揮書、執行函文
　　、執行完畢等文件），以及應加重其刑之事項（例如具體指
　　出被告所犯前後數罪間，關於前案之性質、前案徒刑之執行
　　完畢情形、再犯之原因、兩罪間之差異、主觀犯意所顯現之
　　惡性及其反社會性等各項情狀），具體指出證明之方法，故
　　不論以累犯、而係列為刑法第57條第5 款所定「犯罪行為人
　　之品行」之量刑審酌事項，併予敘明。　　
　㈤爰審酌被告已數次因竊盜案件經法院判處罪刑確定，有臺灣
　　高等法院被告前案紀錄表在卷為憑，仍不知悔改，而其正值
　　青年，不思依循正途賺取金錢，竟然竊取他人財物，損害他
　　人財產權益，行為均有可議，兼衡其犯後坦承犯行、尚見悔
　　意，迄未賠償或者和解，自述高中肄業之智識程度，目前從
　　事防水工程工作、家庭經濟情況小康之生活狀況（見本院卷
　　第190 頁），及其各次犯罪動機、目的、手段、情節、所生
　　危害、竊取之財物價值，暨其品行（包括上述可能構成累犯
　　等前案紀錄）等一切情形，分別量處如主文所示之刑。又酌
　　以本案2 罪情節相似、均為判處有期徒刑不得易科罰金之刑
　　，合併定其應執行之刑為如主文所示。
　㈥另按，犯罪所得，屬於犯罪行為人者，沒收之。前2 項之沒
    收，於全部或一部不能沒收或不宜執行沒收時，追徵其價額
    。第一項及第二項之犯罪所得，包括違法行為所得、其變得
　　之物或財產上利益及其孳息。刑法第38條之1 第1 項前段、
　　第3 項、第4 項分別定有明文。而共同正犯犯罪所得之沒收
　　、追徵，應就各人所分得之數為之。所謂各人「所分得」之
　　數，係指各人「對犯罪所得有事實上之處分權限」而言。因
　　此，若共同正犯各成員內部間，對於犯罪所得分配明確時，
　　應依各人實際所得予以宣告沒收（最高法院108 年度台上字
　　第1037號判決意旨參照）。起訴書犯罪事實㈠部分，被告
　　自陳分得2 千元；起訴書犯罪事實㈡部分，被告於110 年
　　3 月30日、同年4 月3 日曾2 次到資源回收場變賣電纜線（
　　見投埔警偵字第1100007487號卷第12、13、48頁），所得共
　　3,386 元（1,190 ＋2,196 ＝3,386 ），與其自陳取得4 千
　　元金額接近（見本院卷第190 頁），3,386 元之變賣金額應
　　屬真實；該2 千元、3,386 元分別為其起訴書犯罪事實㈠
　　、㈡之犯罪所得，均應依上開規定宣告沒收，於全部或一部
　　不能沒收時，追徵其價額。　
四、適用之法律：
　　刑事訴訟法第273 條之1 第1 項、第299 條第1 項前段、第
　　310 條之2 、第454 條第2 項。
五、如不服本判決，應於收受送達後20日內向本院提出上訴書狀
　　，並應敘述具體理由；其未敘述上訴理由者，應於上訴期間
　　屆滿後20日內向本院補提理由書（均須附繕本）。
本案經檢察官林孟賢提起公訴，檢察官王晴玲到庭執行職務。
中    華    民    國   111    年    11    月    15    日
                  刑事第五庭    法  官  張國隆
以上正本與原本無異。
如不服本判決應於收受送達後20日內向本院提出上訴書狀，並應
敘述具體理由；其未敘述上訴理由者，應於上訴期間屆滿後20日
內向本院補提理由書（均須按他造當事人之人數附繕本）「切勿
逕送上級法院」。
告訴人或被害人如對於本判決不服者，應具備理由請求檢察官上
訴，其上訴期間之計算係以檢察官收受判決正本之日期為準。
                                書記官  張馨方
中    華    民    國   111    年    11    月    15    日
附錄本案論罪科刑法條：
中華民國刑法第321 條第1 項
犯前條第一項、第二項之罪而有下列情形之一者，處六月以上五
年以下有期徒刑，得併科五十萬元以下罰金：
一、侵入住宅或有人居住之建築物、船艦或隱匿其內而犯之。
二、毀越門窗、牆垣或其他安全設備而犯之。
三、攜帶兇器而犯之。
四、結夥三人以上而犯之。
五、乘火災、水災或其他災害之際而犯之。
六、在車站、港埠、航空站或其他供水、陸、空公眾運輸之舟、
　　車、航空機內而犯之。 
編號 犯罪事實 所犯罪名及科刑 沒收  1 附件起訴書 犯罪事實 ㈠ 陳鈺中犯結夥三人以 上攜帶凶器竊盜罪， 處有期徒刑柒月。 未扣案之犯罪所得新臺 幣貳仟元，沒收之，於 全部或一部不能沒收時 ，追徵其價額。  2 附件起訴書 犯罪事實 ㈡ 陳鈺中犯攜帶凶器竊 盜罪，處有期徒刑柒 月。 未扣案之犯罪所得新臺 幣參仟參佰捌拾陸元， 沒收之，於全部或一部 不能沒收時，追徵其價 額。